# 请教陈版：资产注入方式反向购买如何进行会计处理

提问人：irene826 时间：2018-10-18 21:36:44
请教陈版，A公司为上市公司（其主要资产仅有现金），向B公司购买其业务包C（含相关资产、负债等），交易价款为 10 亿元，其中向B公司支付现金 2 亿元，其余全部以向B公司进行定向发行股票的形式支付。交易完成之后B公司持有A公司80%的股份。 按照财会函【 2008 】 60 号：“企业购买上市公司，被购买的上市公司不构成业务的，购买企业应按照权益易的原则进行处理，不得确认商誉或者计入当期损益。”此次交易构成反向购买，那么此次交易中A公司应该为被购买方，购买方为B公司，那么延续的会计主体如何确定？

回答人：chenyiwei
会计上的购买法应为A公司购入的C业务包的资产、负债组合，而不是B公司。合并报表的历史数据为该业务包的历史财务状况、经营成果和现金流量数据，即与重大资产重组中编制的“拟购买资产三年一期报表”一致。

提问人：irene826 时间：2018-10-19 16:13:17
谢谢陈版～是否可以理解为，将c业务包视作一个会计主体，合并报表中权益部分仍旧反映的是c原来的权益情况？

回答人：chenyiwei
可以这样理解。但股本金额是上市公司的法定股本数，留存收益是延续C的，差额调整在资本公积中。